【裁判字號】    97,簡上,137
【裁判日期】    970711
【裁判案由】    賭博
【裁判全文】
臺灣屏東地方法院刑事判決             97年度簡上字第137號
上  訴  人
即  被  告  甲○○
上列上訴人因賭博案件，不服本院97年度簡字第680 號中華民國
97年4 月23日刑事簡易判決（97年度偵字第1991號），提起上訴
，本院判決如下：
    主  文
上訴駁回。
    事實及理由
一、上訴人即被告之犯罪事實，如本院刑事簡易判決書所載（如
    附件）。
二、被告提起上訴否認犯罪，辯稱：伊係僅與10餘名友人玩賭，
    並不對外公開予他人下注，並非經營六合彩賭博，且原審量
    刑亦屬過重云云。惟查，被告於警詢時即自承：「有給一些
    來小吃攤吃東西的客人或朋友人簽賭，賭客以電話簽賭或本
    人到店內簽賭，前後大約獲利新台幣6-7 萬元，因小吃攤生
    意不好，所以才經營這個貼補家用」等語（警卷第3-4 頁）
    其於偵查中亦供稱：「確有經營六合彩賭博之事實，扣案物
    品都是我的」等語（偵查卷第4 頁），被告並具體指出其經
    營六合彩之種類，並當場請求檢察官從輕發落等語（偵查卷
    第4-5 頁），被告就此類簽賭內容、方式已供述甚詳，若非
    親自經營此類賭博者，無法如此詳實之供述；且扣案簽賭物
    品不少，顯非單純自已或友人私下單純簽賭把玩應有之現象
    ，復參以其於偵查中已認錯請求從輕發落等情，足認被告確
    有經營六合彩簽賭之情事無誤，其上開辯解應係避重就輕之
    說詞，不足採信。此外，復有扣案之六合彩簽單13張、倍數
    表1 張、計算機及傳真機各1 台可資佐證，事證明確，被告
    犯行，應可認定。
三、核被告意圖營利提供場所聚眾賭博，係犯刑法第268 條之供
    給賭博場所及聚眾賭博罪；又其與賭客對賭之行為，係犯刑
    法第266 條第1 項前段之賭博罪。又意圖營利，提供公眾得
    自由出入之場所，聚集不特定之多數人，與之對賭財物之行
    為，乃係基於一個賭博之決意，發為一個賭博之行為，雖有
    觸犯刑法第266 條第1 項之普通賭博罪及同法第268 條之圖
    利供給賭博場所罪與圖利聚眾賭博罪情形，然其行為既僅有
    一個，自應依同法第55條想像競合犯規定從一重以圖利聚眾
    賭博罪處斷（最高法院94年度台非字第265 號判決意旨參照
    ）。又被告經營六合彩藉以謀利，此種犯罪形態，本質上乃
    具有反覆、延續之特質，亦即聚眾賭博之目的既在於營利，
    當不止聚眾賭博1 次就結束，是以其反覆經營多次賭博之行
    為，依上開說明，於刑法評價上，應認係集合多數犯罪行為
    而構成聚眾賭博之獨立犯罪類型，應僅成立一罪。
四、原審認被告罪行明確，因而適用刑法第266 條第1 項、第
    268 條、第55條、第41條第1 項前段，刑法施行法第1 之1
    ，並審酌被告素行、犯罪動機、手段、犯罪所得、所生危害
    及其犯罪後之態度等一切情狀，量處有期徒刑5 月，並諭知
    易科罰金之折算標準，及依刑法第38條第1 項第2 款規定，
    將被告供犯罪所用之六合彩簽單、倍數表、計算機及傳真機
    宣告沒收，核其認事用法尚無違誤，量刑亦稱允適，並無過
    重之情，被告以其未構成犯罪及原審量刑過重為由，提起上
    訴，均為無理由，應予駁回。
五、應依刑事訴訟法第455 之1 第3 項、第373 條、第368 條，
    判決如主文。
中    華    民    國    97    年    7     月    11    日
                  刑事第二庭  審判長法  官  黃國永
                                    法  官  蘇碧珠
                                    法  官  陳海寧
以上正本證明與原本無異。
不得上訴。
中    華    民    國    97    年    7     月    11    日
                                    書記官  滕一珍
附錄本判決論罪之法條；
中華民國刑法第268條
（圖利供給賭場或聚眾賭博罪）
意圖營利，供給賭博場所或聚眾賭博者，處 3 年以下有期徒刑，
得併科 3 千元以下罰金。


司法院資訊處製作；財團法人民間司法改革基金會備份。
